

# **Antoine Picard**

### Développeur Front-End

Développeur web passionné, diplômé d'un Mastère Expert en Développement Web. À 24 ans, je suis animé par la curiosité et l'envie d'apprendre en permanence de nouvelles technologies. Innovateur et adaptable, je suis motivé par les défis et l'évolution continue du domaine du web.



antoinepicard385@gmail.com



Site Web

antoinepicard.com



Téléphone

(+33) 6 19 61 11 14



Chalon-sur-Saône 71100, France

Mes liens



Github PikkMoune71



Linkedin antoine-picard09

Langues



Français



**Anglais** Professionnel

Passions

Football, Musculation, Running Sport 🟋

Développement, Nouvelles technologies, Séries, Gaming Divers 📟

## Projets Récent





# antoinepicard

#### Scrolly

Projet de fin d'étude, plateforme pour simplifier la recherche d'alternances et de stages.



antoinepicard.com/scrolly

#### Portfolio

Développé avec Next.js, conçu pour présenter mon parcours, mes compétences et des projets.



antoinepicard.com

## **Expériences**

En cours O Chalon-sur-Saône 71100, France Développeur Front-End



Freelance

Récemment diplômé d'un mastère en développement web de Ynov Lyon, j'ai décidé de me lancer en tant que freelance. Mon ambition est d'accompagner les startups, les PME et les agences en proposant des solutions sur-mesure parfaitement adaptées à leurs besoins. Spécialisé dans les technologies telles que Vue.js, React, Next.js, et Nuxt.js, je conçois des interfaces modernes, performantes et évolutives qui répondent aux défis uniques de chaque projet.

Sept 2021 - Sept 2024 • Écuisses 71210, France



Alternant Développeur Web

SGMN E-Trade

Création et gestion de multiples sites e-commerce sous Prestashop, site vitrine, Wordpress et gestion d'un ERP. Mise en place de fonctionnalités sur-mesure pour les clients

Oct 2023 - Juin 2024 O Lyon 69007, France



Chef de projet - Mentor.io

Ynov Campus - Ydays

En tant que chef de projet dans l'incubateur ChangeLab lors des Ydays, j'ai dirigé le développement de Mentor.io, une initiative innovante reposant sur la méthodologie SCRUM, Mentor, lo est une plateforme en ligne collaborative ayant pour mission de promouvoir l'apprentissage, le mentorat et le partage de compétences. Conçue pour faciliter l'accès à l'éducation et au développement personnel, elle incarne une vision d'impact social positif et durable

Jan 2021 - Fév 2021 🔮 Écuisses 71210, France



Stagiaire Webmaster

SGMN E-Trade

Dans le cadre de mon BTS j'ai effectué un stage de 5 semaines. J'ai réalisé un site vitrine via WordPress + une petite boutique en ligne. De plus j'ai accompli plein d'autre tâche sur le CMS Prestashop.

# Compétences

Oéveloppement

React, Vue.js

- TailwindCSS / SASS Shaden
- MatérialUI / Vuetify / Quasar

Typescript, PHP

Next.js, Nuxt.js

Express.js, Symfony

Prestashop, Wordpress

HTML, CSS, JS

- Git Databases
- Docker
- Photoshop

## **Formations**



Ynov Campus, Lyon

Mastère Expert développement web

HETIC, Montreuil

Bachelor développement web



Lycée Mathias, Chalon-sur-Saône



Lycée Saint-Charles, Chalon-sur-Saône



Baccalauréat STMG